# 请教版主：

提问人：zhouxianhong 时间：2011-12-25 09:39:16
公司使用套期会计方法核算，套期工具为期货合约，被套期项目为明确定价是的销售订单。 1 、期末套期工具核算内容：套期工具的持仓合约浮动盈亏，是否要加上保证金占用资金？ 2 、不符合套期工具的持仓合约变动期末在交易性金融资产反映，年末交易性金融资产是否包括期货保证金的占用数？ 3 、被套期项目与套期工具由于对应的科目均是公允价值变动损益，是合并反映还分别在其他流动资产与其他流动负债中分别反映？ 请各位高手给予指导，

回答人：chenyiwei
1 、浮动盈亏不含保证金数额。 2 、保证金不属于交易性金融资产。交易性金融资产仅由期货的浮动盈亏构成。 3 、公允价值变动损益可抵销后反映，但是套期工具和被套期项目不能抵销列报。

提问人：zhouxianhong 时间：2011-12-25 14:23:51
按版主的理解： 不管期货合约是否符合套期的要求 ，均应将合约的保证金金额在其他应收款反映，可我觉得其实是企业以保证金来购买一份期货合约，似乎也符合交易性金融资产的定义？

回答人：chenyiwei
保证金是一项履约担保，属于担保品的性质。真正的交易性金融资产／负债是由累计浮动盈亏形成的，代表了衍生工具的公允价值。